臺灣臺北地方法院刑事判決　　　　　　　 94年度易字第996號
公　訴　人　臺灣臺北地方法院檢察署檢察官
被　　　告　丁○○
選任辯護人　沈濟民律師
上列被告因竊盜案件，經檢察官提起公訴（九十四年度偵字第二
七五０號），本院判決如下：
    主  文
丁○○竊盜，處有期徒刑伍月，如易科罰金，以參佰元折算壹日
。扣案鑰匙貳把均沒收。
    事  實
一、丁○○前於民國九十三年間因偽造文書等案件，經本院於九
    十三年五月四日以九十三年度訴字第三七七號判決有期徒刑
    一年二月，緩刑五年確定（未構成累犯），仍不知悔改，明
    知車牌號碼一四六０－ＤＲ號自用小客車係友人甲○○委託
    其代為購買，且因甲○○曾有退票紀錄，亦委由丁○○代為
    辦理以甲○○之友人乙○○為借款人之車輛貸款事宜後，於
    九十三年七月七日向駿元車行所購得，非其所有，竟意圖為
    自己不法之所有，於同年九月二十八日二十一時許，在甲○○停放車輛之臺北市○○區○○路四段八二九號巷內，以自
    備之鑰匙二把，竊取上開車輛，得手後供自己使用。嗣於同
    年十月八日十六時許，為警在臺北市○○區○○街一五二巷
    八號前當場查獲掛著已註銷之ＯＱ－０五一三號車牌的上開
    車輛，並扣得丁○○所有供其竊取上開車輛之鑰匙二把。
二、案經甲○○訴由臺北市政府警察局松山分局報告臺灣臺北地
    方法院檢察署檢察官偵查起訴。
    理  由
一、訊據被告丁○○對於一四六０－ＤＲ號自用小客車是以乙○○為借款人辦理車輛貸款而購得之車輛，且於九十三年十月
    八日十六時許為警在臺北市○○區○○街一五二巷八號前所
    查獲掛著已註銷之ＯＱ－０五一三號車牌是其使用中，車牌
    也是由其改掛的等情，惟堅決否認有何竊盜之犯行，辯稱：
    該車輛是伊出資購買，因伊信用不好，所以委由友人許書陽
    覓得乙○○為人頭當借款人辦理車輛貸款而向駿元車行購得
    ，因為其中一面車牌被吊扣，所以才會改掛伊姊姊已經註銷
    的ＯＱ－０五一三號車牌云云。
二、經查：
  (一)告訴人甲○○因使用上之需求而委託被告代為找尋適用之車
    輛，而車牌號碼一四六０－ＤＲ號自用小客車即係被告所尋
    得代告訴人於九十三年七月七日向駿元車行所購得，又因告
    訴人曾有退票紀錄，不能辦理車輛貸款，所以委由其友人乙○○擔任借款人，而由被告代為辦理該車輛貸款事宜，車輛
    失竊後由乙○○出具委託書，委託其報案，且購車後之貸款
    也都是由其中國信託商業銀行（下稱中國信託銀行）帳戶中
    轉帳繳交，車輛是在九十三年九月二十八日二十一時左右，
    在其停放車輛之臺北市○○區○○路四段八二九號巷失竊等
    情，迭據證人即告訴人於偵查及本院審理中（指）證述綦詳
    （見偵查卷第一至三頁、本院九十四年九月二十八日審判筆
    錄第二至四頁），復據證人乙○○於偵查及本院審理中結證
    稱：其與告訴人為十幾年的朋友關係，告訴人是其乾姊姊，
    因為告訴人有退票紀錄，所以打電話拜託其代為擔任借款人
    購買一四六０－ＤＲ號自用小客車，並不認識被告，要傳真
    對保所需資料之傳真號碼也是告訴人告訴他的等語（見偵查
    卷第六九、七十頁、本院同上審判筆錄第十二至十五頁），
    並有告訴人中國信託銀行中崙分行00000000000
    0號帳戶存摺影本、車牌號碼一四六０－ＤＲ號自用小客車
    行車執照影本、委託書影本、告訴人領回車輛之贓物認領保
    管收據等可稽，而被告亦不否認車輛購得之後，貸款是由告
    訴人繳交，不知道告訴人為何要幫伊繳交貸款乙節（見本院
    同上審判筆錄第二三頁），是若該車輛非告訴人所購買，而
    告訴人與被告間又無任何債權債務關係或其他約定，告訴人
    何以願意每個月繳交一萬多元的車輛貸款？益證告訴人上開
    （指）證述應堪採信。
  (二)又車牌號碼一四六０－ＤＲ號自用小客車為警查獲時所掛之
    車牌為已經遭註銷之ＯＱ－０五一三號車牌乙節，為被告所
    不否認，並有車輛照片一張可憑，被告雖於本院審理中辯稱
    是因為一四六０－ＤＲ號的一面車牌因違規被吊扣，為了怕
    被當作廢棄車，所以才會改掛伊姊姊所有遭註銷之車牌云云
    ，然其前於警詢中則係辯以：因躲避貸款公司拖吊才會懸掛
    該已經註銷之車牌云云，前後所供已有不一；且車牌因違規
    被吊扣，只要經過一定之吊扣期間後即可領回，而如係一般
    廢棄車輛之拖吊會經過一定期間公告才會拖吊，此乃一般使
    用車輛之駕駛人應知悉者，被告為避免遭以廢棄車輛拖吊而
    以其他車牌改掛車輛之行為，顯與常情不符。被告改掛車牌
    之行為，顯係為掩飾自己竊取車輛之犯行。
  (三)被告雖辯稱：是因為自己信用不佳，所以拜託友人許書陽代
    為尋覓人頭乙○○擔任借款人云云，然此為證人許書陽於偵
    查及本院審理中所堅詞否認（見偵查卷第七九頁、本院同上
    審判筆錄第十五至十八頁），證人乙○○、許書陽均稱在購
    車之時，互相並不認識等詞，證人乙○○並稱：當時並不認
    識被告，除了將其名字借給告訴人之外，並沒有借給其他人
    等語（見本院同上審判筆錄十三、十四、十七頁），則證人
    乙○○與許書陽及被告既均不相識，又無任何代價，何以願
    意無故將名字借予被告擔任借款人，而擔負債務？被告所辯
    ，並不足採。
  (四)證人丙○○雖證稱：是聽聞被告說要買車，請他代為找車，
    後來介紹被告到駿元車行買了上開車輛，並沒有參與被告辦
    理車輛貸款、簽約等事，被告所提透過許書陽找乙○○擔任
    借款人一事，他也沒有親自在場見聞等語（見本院同上審判
    筆錄第十八至二十頁），證人丙○○所知悉「被告自己要買
    車」、「被告透過許書陽找乙○○當借款人」等事均係被告
    自陳，其既未親自見聞被告所述上開商討過程，自難以其證
    詞為有利於被告之認定。
  (五)至被告辯稱：若該車輛真係告訴人委託購買，何以在委託之
    初未要求車輛價格、廠牌、顏色、行號等，且沒有原廠鑰匙
    ，在查獲車輛時還需以被告所持鑰匙拷貝後，始能將車輛駛
    離云云？告訴人亦不否認委託被告買車時，僅告知貸款必須
    在其能負擔的每個月一萬元左右之價格及警察查獲時是拷貝
    鑰匙後將車輛開走等情，其並稱：其對車輛並不內行，是信
    任被告會幫他找到適宜的車，所以沒有多加要求，而且在警
    察查獲時，是因為其未將車輛鑰匙帶在身上等語，告訴人為
    一女子，因對車輛不在行且信任朋友而全權委託被告代為尋
    找是用之車等，亦與常情不相違背。
  (六)被告雖以希望等其觀察、勒戒出所後，再將其手中所持有之
    原廠鑰匙二把提出，證明車輛是其購買，並另聲請傳喚證人
    即其女友以證明告訴人所指失竊時間，伊有不在場證明云云
    ，然本案查獲時間係九十三年十月八日，迄今已經一年，期
    間歷經多次偵查庭，而被告直至九十四年八月二十六日始入
    所執行觀察、勒戒，有臺灣高等法院出入監簡列表可參，被
    告何以均不提出供檢察官調查？且案發迄今已經一年，被告
    所指證人是否能詳細記得上開時間之事，是否可能與被告串
    證，均有疑義，再被告當初交鑰匙予證人甲○○時，亦可僅
    交付拷貝鑰匙，是原廠鑰匙縱由被告持有中，亦不能用以證
    明被告即為實際使用者，且與待證事實無重要關係，況被告
    確有竊取上開車輛之事實，業經本院認定如前，是依照刑事
    訴訟法第一百六十三條之二第二款、第三款規定，本院認其
    上開聲請並無必要，應予駁回。
  (七)綜上所述，本件事證明確，被告辯詞，委無足採。本件事證
    明確，被告犯行已堪認定，應依法論科。
三、核被告所為係犯刑法第三百二十條第一項竊盜罪。爰審酌被
    告前曾因犯罪經判決確定，有臺灣高等法院被告前案紀錄表
    可佐，雖未構成累犯，然其素行非佳，犯罪後未坦承犯行，
    與告訴人達成和解，與竊得車輛之價值等一切情狀，量處如
    主文所示之刑，並諭知易科罰金之折算標準。扣案車輛鑰匙
    二把為被告所有供其犯罪所用之物，業據其供承在卷，應依
    刑法第三十八條第一項第二款規定併予宣告沒收。
據上論斷，應依刑事訴訟法第二百九十九條第一項前段，刑法第
三百二十條第一項、第四十一條第一項前段、第三十八條第一項
第二款，罰金罰鍰提高標準條例第一條前段、第二條，判決如主
文。
本案經檢察官張書華到庭執行職務
中　　華　　民　　國　　94　　年　　10　　月　　19　　日
　　　　　　　　　刑事第四庭    審判長法　官　劉慧芬
                                      法  官  李桂英
                                      法  官  黎惠萍
上正本證明與原本無異。
如不服本判決，應於判決送達後10日內向本院提出上訴狀（應抄
附繕本）。告訴人或被害人如對於本判決不服者，應具備理由請
求檢察官上訴，其上訴期間之計算係以檢察官收受判決正本之日
期為準。
                                      書記官  楊麗娟
中　　華　　民　　國　　94　　年　　10　　月　　20　　日
附錄本案論罪科刑法條全文
刑法第三百二十條第一項
中華民國刑法第三百二十條
(普通竊盜罪、竊佔罪)
意圖為自己或第三人不法之所有，而竊取他人之動產者，為竊盜
罪，處五年以下有期徒刑、拘役或五百元以下罰金。
意圖為自己或第三人不法之利益，而竊佔他人之不動產者，依前
項之規定處斷。
前二項之未遂犯罰之。
